臺灣高等法院高雄分院民事裁定
111年度抗字第94號
抗  告  人  陸柏全  

上列抗告人因與相對人東元資融股份有限公司間聲明異議事件，
對於中華民國111年2月14日臺灣屏東地方法院110年度執事聲字
第37號所為裁定提起抗告，本院裁定如下：
    主    文
抗告駁回。
抗告費用由抗告人負擔。
    理    由
一、抗告意旨略以：抗告人前對於臺灣屏東地方法院所為民國11
    0年度司執字第38615號裁定聲明異議，倘該院認其對於異議
    之訴無審判權，茲參考法院辦理行政訴訟事件應行注意事項
    第7點、第15點之規定，應以裁定移送於有審判權之法院，
    並應於作成移送裁定前徵詢當事人之意見，惟原裁定付之闕
    如，難謂適法，爰求為廢棄原裁定，駁回相對人之聲請等語
    。
二、按強制執行，應依執行名義為之，強制執行法第4條第1項定
    有明文。次按應為如何之執行，應依執行名義內容定之，至
    於執行事件之債權人有無執行名義所載之請求權，執行法院
    無審認判斷之權(最高法院63年度台抗字第376號民事裁定參
    照)。執行法院經形式審查結果，認執行名義為合法有效，
    即應依該執行名義所載內容及聲請執行之範圍為強制執行（
    最高法院106年度台抗字第73號、107年度台抗字第410號裁
    定意旨參照）。此係因執行機關於強制執行之際，如須判斷
    債權人私法上請求權是否存在，不但影響確定私權程序（如
    審判程序）與實現程序分離之立法例有違，亦影響強制執行
    之迅速，因而產生執行名義之制度。申言之，為期執行迅速
    ，執行機關不審查債權人之實體上權利是否存在，僅要求債
    權人提出執行名義為已足，執行法院即應依執行名義之內容
    及範圍進行執行。
三、經查：原裁定以相對人以其持有抗告人與游進龍於93年7月1
    3日共同簽發、同日到期、金額為40,320元之本票1紙（下稱
    系爭本票），聲請臺灣板橋地方法院（現為臺灣新北地方法
    院）以97年度票字第8171號裁定，准予就上開票款40,320元
    及自93年7月13日起至清償日止，按週年利率20%計算之利息
    為強制執行，並以該確定裁定為執行名義，聲請臺灣高雄地
    方法院以98年度司執字第31978號清償票款強制執行事件，
    對相對人及游進龍之財產為強制執行，經該院於98年4月8日
    發給債權憑證等情，有相對人提出之系爭本票及上開債權憑
    證在卷可稽。相對人復以上開債權憑證為執行名義，聲請原
    法院以110年度司執字第38615號清償票款強制執行事件，對
    相對人之財產（即相對人於法務部○○○○○○○之勞作金及保管
    金債權）為強制執行，原法院民事執行處經形式審查結果，
    認執行名義符合強制執行法第4條第1 項規定，即應依該執
    行名義所載內容及聲請執行之範圍為強制執行，原無詢問異
    議人意見之必要。至於抗告人於原審抗辯相對人之債權請求
    權已罹於時效一節，屬於妨礙債權請求權之實體事項，應由
    異議人依強制執行法第14條規定提起債務人異議之訴，由受
    訴法院進行實質審理，並非執行法院所得審究之範等語，乃
    以裁定駁回抗告人之異議，經核於法並無違誤。
四、抗告人於本院另主張：參考法院辦理行政訴訟事件應行注意
    事項第7點、第15點之規定，倘法院認其對於案件無審判權
    ，應以裁定移送於有審判權之法院，並於作成移送裁定前徵
    詢當事人之意見云云。惟本件係抗告人對於原法院110年度
    司執字第38615號清償票款強制執行事件，以系爭本票債權
    已因時效完成為由聲明異議，此乃抗告人對於執行名義是否
    仍存在之實體爭執，抗告人自應依強制執行法第14條第1項
    之規定提起債務人異議之訴，以資救濟，並非聲明異議程序
    得以解決，業據原法院於原裁定中說明綦詳，此與法院對於
    無審判權之案件，應以裁定移送於有審判權之法院，並於作
    成移送裁定前聽取當事人意見等情形不同，自不得比附援引
    ，抗告人據此主張原裁定不當，求予廢棄，為無理由，應予
    駁回。
五、據上論結，本件抗告為無理由，爰裁定如主文。
中　　華　　民　　國　　111 　年　　3 　　月　　29　　日
                           民事第一庭
                                審判長法  官  謝靜雯
                                      法  官  邱泰錄
                                      法  官  洪能超
以上正本證明與原本無異。
本件不得抗告。
中　　華　　民　　國　　111 　年　　3 　　月　　29　　日
                                      書記官  黃瀚陞